【裁判字號】    97,交聲,766
【裁判日期】    970526
【裁判案由】    交管條例聲異
【裁判全文】
臺灣板橋地方法院交通事件裁定        97年度交聲字第766號
原處分機關  交通部公路總局嘉義區監理所新營監理站
異  議  人
即受處分人  甲○○
上列受處分人因違反道路交通管理處罰條例案件，對於交通部公
路總局嘉義區監理所新營監理站於中華民國九十七年四月二十一
日以新監裁違字第裁七三─ＡＥＷ六二五五五０號違反道路交通
管理事件裁決書（原舉發案號：臺北市政府警察局九十七年三月
十日北市警交字第ＡＥＷ六二五五五０號）所為之裁決處分不服
，聲明異議，本院裁定如下：
    主  文
異議駁回。
    理  由
一、原處分意旨略以：異議人即受處分人甲○○於民國九十七年
    三月十日上午十二時五十二分許，駕駛車牌號碼六Ｑ─九八
    七一號自用小客車，在臺北市○○街三九一號時，因「併排
    臨時停車」之違規事實，為警攔停掣單舉發，乃依道路交通
    管理處罰條例第五十五條第四款裁處罰鍰新臺幣六百元。異
    議人則以：伊當時是由巷子右轉出來時，開外側車道巧遇前
    車有併排停車，伊停車看後方有無來車，並沒有要停車辦事
    情，也沒有要停車等人，員警就來查看行照開單舉發云云，
    表明不服而提出異議。
二、按汽車駕駛人，臨時停車有併排臨時停車，處新臺幣三百元
    以上六百元以下罰鍰，道路交通管理處罰條例第五十五條第
    四款定有明文。經查：本件異議人固坦承於上揭時地有駕駛
    上開自用小客車在上揭舉發地點，因臨時停車為警攔停舉發
    之事實，惟否認有併排臨時停車之違規行為，並以前詞置辯
    。惟本件異議人上開併排臨時停車之違規事實，依證人即舉
    發警員余三可於本院調查時結證稱：「‧‧當時我在現場舉
    發併排停車，異議人駕駛車輛由撫遠街三八九巷右轉出來，
    開到撫遠街三九一號前，他停車在我原本舉發的車輛後面，
    我就走過去，我跟他說先生你要這樣併排停車嗎，異議人回
    答說『他要在這邊等一下』，我就跟他收取證件，開單舉發
    」、「（從你看到異議人的車轉過來停下來到你開單，時間
    多久？）約三、四十秒之間，當時他車輛沒有熄火，他的停
    車距離我當時舉發車子後方不到三公尺的地方」、「（當時
    異議人的車子是否從巷子右轉出來後，因你前方在舉發車子
    而不得不停車的情形？）撫遠街是兩個車道，當時內側車道
    也沒有車輛經過，異議人左轉（應為右轉之誤繕）後可切到
    內側直行，但異議人右轉後，並沒有立刻打左轉的燈」、「
    （你確定你跟異議人詢問時，異議人說他要在那邊停一下？
    ）有，我確定他有這樣說，但他就是說『他要在那停一下』
    」、「（對異議人所言有何意見補充？）異議人的車子當時
    停的位置已經跟撫遠街的車子已經平行了，不可能是異議人
    所說的是右轉過來不得不停在前面另一部舉發車子的後面，
    因為停車後異議人車子後面離那個巷口還有二到三公尺的距
    離」等語明確，並有上開違反道路交通管理事件通知單影本
    、臺北市政府警察局松山分局九十七年三月三十一日北市警
    松分交字第０九七三五四一四二００號函各一件在卷可稽。
    茲舉發警員余三可係在場之目擊證人，其到庭以具結擔保供
    述之真實性，且與異議人素不相識，又無嫌隙，應無攀誣異
    議人之理，自不得僅以證人為本件舉發之員警而全盤抹煞其
    在訴訟上所具有目擊證人之資格，其證言自得採為本院裁判
    之依據。又證人余三可明確證述：異議人當時向伊回答說「
    他要在這邊等一下」，且當時撫遠街的內側車道並沒有車輛
    經過，異議人右轉後可切到內側直行，但當時異議人右轉後
    ，並沒有立刻打左轉燈等語，顯見異議人當時確實向舉發警
    員表示其要在停車現場停等一下子，且其當時由巷子右轉至
    舉發現場後並未有立即向左偏駛入內側車道之動作，堪認異
    議人當時確係在舉發現場臨時停車。至異議人辯稱其當時由
    巷子右轉至舉發現場時，因受前方車輛併排停車之影響而必
    須在現場臨時停車一節，但異議人為警舉發時並未向警員陳
    述此情，且其當時亦未有立即向左偏駛入內側車道，或打開
    左邊方向燈等動作，業據證人余三可證述在卷，已如前所述
    ，異議人上開所辯情詞，與常情不符，尚難採信，亦非可作
    為免責事由。是異議人駕駛本案車輛於上開時地併排臨時停
    車之違規事實，堪以認定。
三、綜上所述，異議人確於上開時地有併排臨時停車之違規事實
    洵堪認定。原處分機關依道路交通管理處罰條例第五十五條
    第四款之規定，裁處罰鍰新臺幣六百元，核無違誤，應予維
    持，異議人仍執前詞及其一己主觀見解，請求撤銷原處分，
    為無理由，應予駁回。
據上論斷，應依道路交通管理處罰條例第八十七條第二項，道路
交通案件處理辦法第十九條，裁定如主文。
中    華    民    國    97    年    5     月    26    日
                      交通法庭 法  官  楊 志 雄
以上正本證明與原本無異。
如不服本裁定應於送達後五日內向本院提出抗告狀
                               書記官  陳 春 銘
中    華    民    國    97    年    5     月    26    日


司法院資訊處製作；財團法人民間司法改革基金會備份。
